【裁判字號】    95,上訴,2098
【裁判日期】    951101
【裁判案由】    毒品危害防制條例
【裁判全文】
臺灣高等法院臺中分院刑事判決        95年度上訴字第2098號
上  訴  人  臺灣南投地方法院檢察署檢察官
被      告  乙○○
上列上訴人因被告毒品危害防制條例案件，不服臺灣南投地方法
院中華民國95年8月8日第一審判決（民國95年度訴字第540號，
起訴案號：臺灣南投地方法院檢察署民國95年度毒偵字第709號
），提起上訴，本院判決如下：
    主  文
原判決撤銷。
乙○○連續施用第一級毒品，累犯，處有期徒刑壹年。扣案之注
射針筒陸支、勺子貳支，均沒收。
    事  實
一、乙○○曾因毒品危害防制條例案件 ，經法院判處有期徒刑9
    月確定，甫於93年2月6日執行完畢。另因上開施用毒品案件
    ，經依法院裁定送戒治處所施以強制戒治，而於92年5月6日
    執行完畢。詎乙○○猶不知戒絕，於強制戒治處分執行完畢
    後五年內，復基於施用第一級毒品海洛因之概括犯意，自95
    年1月間某日起，至95年7月5日上午9時許止，在南投縣草屯
    鎮○○里○○街117號3樓3室住處 ，以針筒注射之方式，連
    續施用第一級毒品海洛因多次。嗣為警於95年4月27日17 時
    30分許，在上開處所查獲 ，並扣得乙○○所有之注射針筒3
    支、勺子2支。又於95年6月28日上午11時10分許，在上開住
    處為警查獲施用第一級毒品海洛因 ，並扣得注射針筒2支，
    再於95年7月5日9時許，在上開住處為警查獲施用毒品海洛
    因洛因，並扣得己使用過之注射針筒1支。
二、案經南投縣警察局草屯分局移送臺灣南投地方法院檢察署檢
    察官偵查起訴及移請併辦。
      理  由
一、上揭犯罪事實，業經被告乙○○於警訊或偵查中或原審自白
    不諱，並有注射針筒6支、勺子2支扣案可資佐證。且被告尿
    液經警採送檢驗，結果呈嗎啡陽性反應，有中山醫學大學附
    設醫院檢驗科藥物檢測中心濫用藥物檢驗報告書 3紙在卷足
    佐。被告前因施用毒品案件，經送強制戒治，而於92年5月6
    日執行完畢，有刑案資料查註紀錄表、全國施用毒品案件紀
    錄表1份附卷可稽，被告犯行堪予認定。
二、核被告乙○○所為 ，係犯毒品危害防制條例第10條第1項之
    施用第一級毒品罪。被告施用第一級毒品海洛因，前持有海
    洛因之低度行為為施用之高度行為所吸收，不另論罪。被告
    先後多次施用第一級毒品之行為，時間緊接，且犯罪構成要
    件相同，顯係基於概括犯意反覆為之，應依刑法第56條連續
    犯規定論以一罪，並加重其刑。又被告前因毒品危害防制條
    例案件，經法院判處有期徒刑9月確定，甫於93年2月6日執
    行完畢，此有刑案資料查註記錄表1份在卷可按，其於刑之
    執行完畢後5年內，再犯本件有期徒刑以上之罪，為累犯，
    應依刑法第47條之規定遞加重其刑。又刑法之連續犯業經修
    正公布廢除，並於95年7月1日生效，修正後之連續犯罪，以
    1罪1罰，比較修正前後之法律，以修正前之法律有利於被告
    ，自應適用修正前之連續犯。再者被告於95年6月28日及95
    年7月5日為警查獲施用第一級毒品海洛因之犯行，雖未經檢
    察官於起訴書載及，惟因與本案有連續犯之裁判上一罪關係
    ，本院自得一併審理。原審以被告罪證明確，予以論罪科刑
    ，原無不合，惟查被告於95年6月28日及95年7月5日為警查
    獲施用毒品犯行，原審未及審理，尚有未當，檢察官上訴意
    旨執此指摘原判決不當，為有理由，應由本院將原判決撤銷
    改判，爰審酌：(1)被告前有毒品危害防制條例前科，且前因
    施用毒品之行為，經強制戒治執行完畢釋放，無視國家杜絕
    毒品之政策，仍故態復萌，再犯本案施用第一級毒品海洛因
    犯行；(2)施用毒品係對於自身健康之戕害行為，對他人權益
    損害非鉅；(3)被告犯後坦承犯行，態度良好等一切情狀，量
    處以有期徒刑1年。扣案之注射針筒6支、勺子2支，係被告
    所有且供其施用第一級毒品犯罪所用之物，業據被告供明在
    卷，應依刑法第三十八條第一項第二款之規定，宣告沒收。
三、被告經合法傳喚，無正當理由不到庭，爰不待其陳述，逕行
    判決。
據上論斷，應依刑事訴訟法第369條第1項前段、第364條、第371
條、第299條第1項前段、毒品危害防制條例第10條第1項、刑法
第11條前段、第2條第1項前段、第38條第1項第2款、第47條、修
正前刑法第56條，判決如主文。
本案經檢察官甲○○到庭執行職務。
中    華    民    國    95    年    11   月     1     日
            刑事第二庭  審判長法  官  李  璋  鵬
                              法  官  蕭  錦  鍾
                              法  官  胡  森  田
上列正本證明與原本無異。
如不服本判決應於收受送達後十日內向本院提出上訴書狀，其未
敘述上訴之理由者並得於提起上訴後十日內向本院補提理由書（
均須按他造當事人之人數附繕本）。
                              書記官  籃  營  昌
中    華    民    國    95    年    11   月    2      日
                                                      Ａ


司法院資訊處製作；財團法人民間司法改革基金會備份。
